臺灣板橋地方法院刑事判決                            九十年度自字第二六四號
    自  訴  人  宏泉小客車租賃股份有限公司
    代  表  人  甲○○
    代  理  人  乙○○
    被      告  丙○○
右列被告因侵占案件，經自訴人提起自訴，本院判決如左：
    主  文
丙○○意圖為自己不法之所有，而侵占自己持有他人之物，累犯，處有期徒刑陸月，
如易科罰金，以參佰元折算壹日。
    事  實
一、丙○○於民國八十三年間，因違反麻醉藥品管理條例案件，經本院判處有期徒刑
    四月，如易科罰金，以三百元折算一日，於八十三年七月四日確定，而於八十五
    年三月九日易科罰金執行完畢，猶不知檢束慎行。其於八十九年七月二十六日，
    在臺北縣板橋市○○路四十五號向宏泉小客車租賃股份有限公司（簡稱宏泉公司
    ）承租宏泉公司所有車牌號碼為ＦＦ－五九五０號之自用小客車一輛，約定租期
    為一天（即自八十九年七月二十六日二十一時四十五分起至八十九年七月二十七
    日二十二時許為止）。嗣因丙○○向宏泉公司表示欲延長租期，而經宏泉公司同
    意延至同年月三十日止，詎丙○○竟意圖為自己不法之所有，於八十九年七月三
    十日以後（自訴意旨誤係自八十九年七月二十八日起），在臺北縣、市等地，變
    易原來持有之意思為所有之意思，將上開車輛予以侵占入己，而拒將上開車輛返
    還宏泉公司。
二、案經被害人宏泉公司自訴。
    理  由
一、訊據被告丙○○對於其在上開時地向自訴人宏泉公司租用上開車輛，嗣並請求延
    長租期等情固坦承不諱，惟矢口否認有侵占之犯行，辯稱：伊租車後第二天有打
    電話給車行說要再租七天，後來車子在租車約一星期後壞掉，伊就將車子送至幼
    獅工業區某修車廠修理，伊有通知宏泉公司云云。經查：右揭事實，業據自訴人
    宏泉公司及其代理人乙○○於偵查中及本院審理時指述歷歷，並有汽車出租單、
    汽車租賃契約書、租用汽車切結書、本票、丙○○之駕照、存證信函、宏泉公司
    之公司執照及營利事業登記證各一份附卷可按。又宏泉公司之代理人乙○○於本
    院審理時供稱「租車後第三天我接電話，我告訴丙○○說只要於三十日還車並繳
    清租金就可以了」等語，顯未同意被告再續租七天至明，而被告卻供承「車子在
    租車約一星期後壞掉，我就將車子送至幼獅工業區某修車廠修理」等語，足見被
    告於八十九年七月三十日以後，仍繼續使用該車。再者，被告就其所辯，自訴人
    是否同意其再續租七天？車子是否送至幼獅工業區某修車廠修理而經自訴人取回
    ？其是否還車予自訴人等情，迄未能舉證以實其說，復未能提出證明之方法供本
    院查證，是被告於八十九年七月三十日以後，仍繼續使用該車，應有意圖為自己
    不法之所有。從而，被告所為之上開辯解，即無足採。事證明確，被告之犯行堪
    以認定。
二、核被告所為，係犯刑法第三百三十五條第一項之侵占罪。又被告曾受如事實欄所
    述有期徒刑之執行完畢，此有臺灣高等法院檢察署刑案紀錄簡覆表一紙在卷可稽
    ，其於五年以內再犯本件有期徒刑以上之罪，為累犯，應依刑法第四十七條之規
    定加重其刑。爰審酌被告有上開構成累犯之前科，其智識程度、生活狀況，被告
    意圖為自己不法之所有，而侵占自己持有他人之自用小客車一輛，其犯罪之動機
    、目的、手段、犯罪所生之危害、犯罪後之態度及被告尚未與被害人達成民事和
    解並賠償損失等一切情狀，量處如主文所示之刑，並諭知易科罰金之折算標準，
    以示懲儆。
三、被告行為（犯罪）後，刑法第四十一條業於九十年一月十日修正公布施行，於同
    年一月十二日生效，該法第四十一條第一項前段將得易科罰金之範圍由「犯最重
    本刑為三年以下有期徒刑以下之刑之罪」修正擴大為「犯最重本刑為五年以下有
    期徒刑以下之刑之罪」，更有利於被告，應依刑法第二條第一項前段之規定，適
    用裁判時之法律即刑法第四十一條第一項前段。
據上論斷，應依刑事訴訟法第三百四十三條、第二百九十九條第一項前段，刑法第三
百三十五條第一項、第四十七條、第二條第一項前段、第四十一條第一項前段，罰金
罰鍰提高標準條例第一條前段、第二條，判決如主文。
中    華    民    國      九十一        年      五      月    三十一    日
                                      臺灣板橋地方法院刑事第一庭
                                          法  官  楊  千  儀
右正本證明與原本無異。
如不服本判決，應於判決送達後十日內，向本院提出上訴狀。
                                          書記官  吳  河  東
中    華    民    國      九十一        年      六      月    三        日
附錄本案論罪科刑法條全文
刑法第三百三十五條
意圖為自己或第三人不法之所有，而侵占自己持有他人之物者，處五年以下有期徒刑
、拘役或科或併科一千元以下罰金。
前項之未遂犯罰之。
（罰金已依罰金罰鍰提高標準條例提高十倍）
